【裁判字號】    92,交聲,354
【裁判日期】    921017
【裁判案由】    違反道路交通管理處罰條例聲明異議
【裁判全文】
臺灣桃園地方法院交通事件裁定                  九十二年度交聲字第三五四號
    原處分機關  交通部公路總局新竹區監理所中壢監理站
    異  議  人  甲○○
    即受處分人
右列受處分人因違反道路交通管理處罰條例案件，對於交通部公路總局新竹區監理所
中壢監理站中華民國九十二年七月十四日所為之處分（原處分案號：壢監裁字第裁五
三─Ｄ九Ｂ○五八七○四號）聲明異議，本院裁定如左：
    主    文
異議駁回。
    理    由
一、按不依標誌、標線、號誌指示者，處二百元以上六百元以下罰鍰（即新臺幣六百
    元至一千八百元），道路交通管理處罰條例第四十八條第二款定有明文。
二、本件聲明異議人即受處分人甲○○於九十一年三月二日十一時十五分許，騎乘車
    牌號碼ＩＶＦ－三六三號重型機車，行經桃園縣中壢市○○路與元化路口時未依
    規定違規左轉，並經桃園縣政府警察局中壢分局龍興派出所員警以桃園縣警察局
    八九桃警局交字第Ｄ九Ｂ○五八七○四號舉發違反道路交通管理事件通知單交付
    異議人簽收而予以舉發，嗣因異議人不依指定日期到案，交通部公路總局新竹區
    監理所中壢監理站乃依道路交通管理處罰條例第四十八條第二款之規定，於九十
    二年七月十四日以壢監裁字第五三─Ｄ九Ｂ○五八七○四號裁決書裁決異議人罰
    鍰六百元即新臺幣一千八百元，有該通知單及裁決書影本等附卷可考。而異議人
    亦於本院訊問時坦承確有於前開時地違規左轉之行為等情（詳見本院九十二年九
    月十日訊問筆錄），故異議人有於前開時地騎乘重型機車違規左轉之事實，應堪
    認定。雖異議人抗辯稱前開違規行為已經伊繳納罰鍰完畢云云。惟查：經本院依
    職權向交通部公路總局新竹區監理所中壢監理站函詢異議人前開違規行為之列管
    及繳款紀錄情形結果，因異議人聲明異議，故該違規事件迄今並未繳清罰鍰而結
    案等情，有該監理站九十二年十月三日竹監壢字第○九二○○一六三一○號函一
    份在卷可稽，而異議人又未能提出證據證明確實曾就本次違規行為繳清罰鍰，是
    異議人前揭抗辯，自不足採信。
三、本件異議人既於上開時地騎乘重型機車違規左轉，如前所述，則原處分機關即交
    通部公路總局新竹區監理所中壢監理站依舉發單位認定之事實，以異議人違反道
    路交通管理處罰條例第四十八條第二款之規定，裁處異議人罰鍰六百元即新臺幣
    一千八百元，於法並無不當，而異議人仍執前詞聲明異議，請求撤銷原處分，依
    上述說明，核無理由，應予駁回。
四、據上論斷，應依道路交通管理處罰條例第八十七條第二項、道路交通案件處理辦
    法第十九條，裁定如主文。
中        華        民        國   九十二   年   十   月    十七    日
                                臺灣桃園地方法院交通法庭
      法  官  賴淑美
右正本證明與原本無異。
如不服本裁定，應於裁定送達後五日內向本院提出抗告狀。
                                    書記官   簡維萍
中        華        民        國   九十二   年   十   月    十七    日


司法院資訊處製作；財團法人民間司法改革基金會備份。
